【裁判字號】    95,上易,1112
【裁判日期】    950928
【裁判案由】    強制罪
【裁判全文】
臺灣高等法院臺中分院刑事判決        95年度上易字第1112號
上  訴  人  臺灣彰化地方法院檢察署檢察官
被      告  丙○○
上列上訴人因被告強制罪案件，不服臺灣彰化地方法院中華民國
95年6月21日第一審判決 （94年度易字第1381號，起訴案號：臺
灣彰化地方法院檢察署94年度偵續字第67、68號），提起上訴，
本院判決如下：
    主  文
上訴駁回。
    理  由
一、本案經本院審理結果，認第一審判決以不能證明被告丙○○
    犯罪，而為其無罪之諭知，並無不當，應予維持，並引用第
    一審判決書記載之理由（如附件）。
二、上訴意旨以：本件告訴人於警詢、偵查及審理中皆指證被告
    有用腳或持疑似電擊棒之物品毆打伊，雖於警詢、偵查及審
    理中先後記載非完全一致，但皆只是對告訴人之陳述為重點
    或摘要之記載，但告訴人確有被毆打之基本事實並無變異，
    原審竟對告訴人陳述之手段與結果等細節方面，偶而有先後
    不一，即遽認為全不可採，並對被告判決無罪，顯有失出。
    次查，被告並未抓到告訴人或葉阿生涉嫌詐賭之確實證據，
    即先於「老船長卡拉OK」內毆打告訴人，且當時在場其他男
    子均非告訴人聯絡而來，告訴人本持其並未聯絡之親身經驗
    ，因而推論證人葉仁傑等人均係由被告電話聯絡而來，雖有
    誤會，然並非無據，尚難僅憑告訴人推論上之瑕疵，即遽認
    告訴人指訴曾遭被告毆打乙節係有誇大之嫌，並率爾認定告
    訴人係自願上車至員林鎮百果山即員林鎮湖水里湖水里湖水
    巷367號前約200公尺之某空地處，並與被告商討賭博糾紛之
    事實。蓋告訴人乃獨自 1人，且為一柔弱女子，在當時時空
    環境下，告訴人既無他熟識人士或外力可資援助脫困，又遭
    逢被告以腳或持疑似電擊棒物品毆打成傷，衡諸利害關係判
    斷，自得跟隨被告等人至前揭空地商討賭博糾紛，以免遭逢
    不測；而依據證人葉仁傑、賴澎於警詢、偵查及法院審理時
    之證述，被告至前揭空地後，仍持疑似電擊棒物品不斷地毆
    打告訴人，因而致告訴人受有左小腿瘀青、左臂部疼痛之傷
    害，顯見被告當時是有恫嚇教訓告訴人之犯意，並非單純之
    傷害之犯意甚明，原審竟未審酌告訴人當時孤立無援，且無
    他管道求助情況下，不得不順應被告之要求簽立面額60萬元
    之本票共 6張以便脫困，即遽認告訴人簽立本票交予被告係
    出於自願之事實，容與一般人經驗法則有違。況且，告訴人
    若確實有意與被告和解，大可於上揭燈光佳、視線好之「老
    船長卡拉OK」內，簽立本件賭博糾紛所涉金額之本票即可，
    何苦千里迢迢，搭乘陌生人之車輛至伸手不見五指之前揭空
    地，簽立遠超過本件賭博糾紛所涉金額之本票，是原審僅因
    本件警方未即時在被告身上查獲告訴人所簽立之其餘本票，
    因而認定告訴人係主動簽立本票，而非被告強制其所簽發之
    事實，顯有認定事實及適用法律有上述之違法，自難認原判
    決妥適，請撤銷原判決，另為適當之判決等語。
三、經查，本件依起訴書所載犯罪事實與證據並所犯法條，係認
    被告涉犯刑法第304條第1項強制罪嫌，其具體內容則為被告
    以強暴方式迫使告訴人乙○○簽發每張金額為60萬元之本票
    8張（其中2張係寫壞丟棄）。然被告並無以強暴方式，迫使
    告訴人簽寫前述本票之行為，業經原審詳予調查根究明白，
    且於原判決詳細載明其認定之理由及所依憑之證據（詳附件
    判決）。上訴人捨原審明白認定之理由於不顧，提起上訴指
    摘原判決不當，核無理由，應予駁回。
據上論斷，應依刑事訴訟法第三百七十三條、第三百六十八條，
判決如主文。
本案經檢察官甲○○到庭執行職務。
中    華    民    國    95    年    9     月    28    日
              刑事第四庭  審判長法  官  洪  耀  宗
                                法  官  劉  登  俊
                                法  官  江  德  千
上列正本證明與原本無異。
不得上訴。
                                書記官  吳  麗  琴
中    華    民    國    95    年    9     月    29    日
                                                      Ｒ


司法院資訊處製作；財團法人民間司法改革基金會備份。
